【裁判字號】    95,上更(二),252
【裁判日期】    951205
【裁判案由】    違反貪污治罪條例等
【裁判全文】
臺灣高等法院臺南分院刑事判決     95年度上更(二)字第252號
上  訴  人  臺灣臺南地方法院檢察署檢察官
被      告  甲  ○  ○
            乙  ○  ○
上  一  人
選任辯護人  黃  溫  信  律師
            徐  美  玉  律師
            黃  紹  文  律師
上列上訴人因被告違反貪污治罪條例等案件，不服臺灣臺南地方
法院91年度訴字第1324號中華民國92年9月26日第一審判決（起
訴案號：臺灣臺南地方法院檢察署91年度偵字第2635號、5013號
），提起上訴，判決後經最高法院第二次發回更審，本院判決如
下：
    主  文
上訴駁回。
    理  由
一、公訴意旨略以：被告甲○○係財團法人臺南市私立建業高級
    中學（以下簡稱建業中學）董事長，乙○○為法務部調查局
    臺南市調查站資深調查員，負責據點及犯罪調查工作，係依
    據法令從事公務之人員。緣於民國90年4月19日，教育部中
    部辦公室將該室專案查核建業中學涉嫌挪用校款之具體不法
    資料函請臺南市調查站協助偵處，副本並函送臺灣高等法院
    臺南分院檢察署特偵組，嗣該署特偵組即將該案指分給臺灣
    臺南地方法院檢察署檢察官指揮臺南市調查站進行調查。臺
    南市調查站犯防組承接本案後，指派據點調查員乙○○負責
    查證，案經乙○○研析建業高中涉嫌不法之相關附件資料後
    ，認定建業中學董事長甲○○有侵占台灣大哥大基地台租金
    之嫌，該校中餐證照班收入皆未入學校帳，亦有虛偽作帳被
    侵占之嫌，因此於90年5月24日簽陳擬全面查核建業高中所
    有收入之帳戶、銀行對帳單及查核收支帳之必要。嗣乙○○
    即持臺南市調查站90年6月6日南法字第40279號函向建業中
    學調閱該校基地台出租及中餐證照班所收費用之收支憑證等
    資料，並於90年6月11日協同該站調查員黃吉利赴建業中學
    訪談該校校長何明家，並從建業中學所提供相關收支傳票、
    帳簿憑證等資料中，已發現下列涉嫌不法情事：(一)建業中學
    董事會僅同意將出租中華電信基地台收入新台幣 (下同)20
    萬4千元部分授權甲○○處理，甲○○及江蘭香卻擅自將台
    灣大哥大基地台年租金和保證金合計27萬元存入其子陳重光
    郵局帳戶（經查為臺南市○○路郵局000000-0帳號），未記
    載於學校帳內，亦無收支傳票。(二)建業中學中餐證照班1至
    19期之學費及材料費係屬學校收入，卻違反會計程序未記入
    學校總收支帳，反而另外製簿作帳，其中有與私人款項相互
    流用之情事。上開兩項弊端均涉侵占學校公款罪嫌，應再續
    查證，卻未查證。並在訪談校長何明家後與涉嫌人甲○○密
    切往來，甲○○繼利誘乙○○擔任該校之法律顧問，並期約
    予以酬庸。乙○○明知渠身為司法調查之公務人員，應依法
    秉公調查，亦明知身為司法調查之公務人員不得兼職及收取
    不正利益，卻秉其經常兼職代書之習性，圖私人不法利益，
    乃不舉發甲○○、江蘭香犯罪，且應甲○○之要求於90年7
    月9日為其繕打「建業高中薪資清償證明書」，以應付教育
    部中部辦公室，另一方面明知教育部中部辦公室已委託建昇
    財稅聯合會計師事務所赴建業中學專案查核中（查帳報告書
    於90年8月31日製作完成），卻為包庇甲○○等之犯罪，急
    於90年7月6日以建業中學會計手續不完備及甲○○於87學年
    度、88學年度分別有捐贈836萬元、380萬元給學校，應無掏
    空學校資產等理由將全案依行政程序簽陳。經臺南市調查站
    以90年7月10日南法字第40333號函，陳報調查局經濟犯罪防
    治中心，並於90年7月16日獲核准改列資料參考，並報臺灣
    高等法院臺南分院檢察署特偵組及臺南地檢署結案。臺灣高
    等法院臺南分院檢察署特偵組收到臺南市調查站上開調查報
    告後，認調查未盡完全，乃重新發交臺灣臺南地方法院檢察
    署檢察官偵查，遂改指揮法務部調查局南部機動組協助調查
    。上開案件雖列存參，惟乙○○仍為臺南市南區據點，舉報
    調查區域內之調查局職掌之相關犯罪，仍屬其工作。乙○○
    遂經常利用下班時間和假日私下到建業高中幫甲○○及江蘭
    香繕擬「獎助金變更使用計劃」、「財務改善計劃書」及「
    臺南市私立建業高中未來3年收支結餘表」等應付教育部中
    部辦公室之公文，而甲○○亦於91年1月間，將建昇財稅聯
    合會計師事務所製作之「臺南市私立建業高級中學財務報表
    會計師查核報告」交予乙○○研析參考，請乙○○研擬致教
    育部訴願審議委員會訴願書，乙○○從該份會計師查核報告
    中亦可發現甲○○與江蘭香於89年7、8月間，另有出租校地
    供遠傳電信及和信電信作基地台，並將租金及保證金合計60
    萬元之收入分別存入其子陳重光在台南南門路郵局000000-0
    帳號及臺灣銀行臺南分行0000000000-00帳號，未存入學校
    帳戶；另甲○○在86年、87年、88年、89年合計捐贈給建業
    高中2259萬113元之捐款均未撥入學校帳戶，僅係為使學校
    收支平衡所作的帳面調整，詎乙○○對甲○○與江蘭香上述
    新的涉嫌不法證據，仍未進行調查，以遂行其包庇甲○○與
    江蘭香之犯行。甲○○為感謝乙○○之協助，於91年2月過
    舊曆年前先行支付1萬元之賄款予乙○○，惟事後乙○○知
    悉南部機動組已重新調查本案，認為不妥，所以於91年2 月
    17日將該筆賄款交還甲○○，並請甲○○切結該筆1萬元酬
    庸並無行賄之意之聲明書，以掩飾其收賄行為。惟經臺灣臺
    南地方法院檢察署與南機組調查後發現建業中學中財務舞弊
    事證明確，並於監聽乙○○所使用之行動電話發現上開收受
    賄款情事，遂於91年3月6日對乙○○之辦公室、住所及建業
    中學、甲○○、江蘭香之住所等處實施搜索而查獲。因認被
    告乙○○涉有貪污治罪條例第4條第1項第5款之違背職務收
    受賄賂罪嫌，被告甲○○另涉有同條例第11條第1項之行賄
    罪云云。
二、按犯罪事實應依證據認定之，無證據不得認定犯罪事實，刑
    事訴訟法第154條第2項定有明文，故事實之認定，應憑證據
    ，如未能發現相當證據，或證據不足以證明，自不能以推測
    或擬制之方法，以為裁判基礎。而認定不利於被告之事實，
    須依積極證據，茍積極之證據不足為不利於被告事實之認定
    時，即應為有利於被告之認定，更不必有何有利之證據，有
    最高法院30年上字第816號判例可參。且刑事訴訟上證明之
    資料，無論其為直接或間接證據，均須達於通常一般之人均
    不致有所懷疑，而得確信其為真實之程度，始得據為有罪之
    認定，若其關於被告是否犯罪之證明未能達此程度，而有合
    理懷疑之存在，致使無從形成有罪之確信，根據「罪證有疑
    ，利於被告」之證據法則，即不得遽為不利被告之認定，亦
    有最高法院76年度台上字第4986號判例可稽。又檢察官就被
    告犯罪事實，應負舉證責任，並指出證明之方法。刑事訴訟
    法第161條第1項亦定有明文。因此被告並無自證無罪之義務
    ，此乃無罪推定之原則。是以何項卷證資料有利於被告或不
    利於被告，應由擔任公訴角色之檢察官盡其舉證之義務，此
    乃上開法條規定公訴人於刑事訴訟程序進行中應盡之法定義
    務。故最高法院著有92年台上字第128號判例，闡明「刑事
    訴訟法第161條已於民國91年2月8日修正公布，其第1項規定
    ：檢察官就被告犯罪事實，應負舉證責任，並指出證明之方
    法。因此，檢察官對於起訴之犯罪事實，應負提出證據及說
    服之實質舉證責任。倘其所提出之證據，不足為被告有罪之
    積極證明，或其指出證明之方法，無從說服法院以形成被告
    有罪之心證，基於無罪推定之原則，自應為被告無罪判決之
    諭知」之意旨甚明。
三、次按92年1月14日修正通過之刑事訴訟法施行前，已繫屬於
    各級法院之案件，其以後之訴訟程序，應依修正後刑事訴訟
    法終結之。但修正刑事訴訟法施行前已依法定程序進行之訴
    訟程序，其效力不受影響。刑事訴訟法施行法第7條之3定有
    明文。而有關傳聞法則相關規定之修正，係於92年9月1日開
    始施行，本件於91年3月間發生，於91年12月11日即繫屬於
    原審法院，本案相關證人供述之證據，均係於修正刑事訴訟
    法施行前，依法定程序進行證據之調查，自有證據能力，該
    已進行之程序，效力不受影響。又按刑事訴訟法第15 8 條
    之3規定「證人、鑑定人依法應具結而未具結者，其證言或
    鑑定意見，不得作為證據」，惟此條文係自92年9月1日起施
    行，因修正前已依法定程序進行之訴訟程序，其效力不受影
    響，則在92年8月31日以前作證之證人，縱若未命其具結，
    其證詞仍非不得作為證據。再按「被告以外之人於審判外之
    陳述，雖不符前四條之規定，而經當事人於審判程序同意作
    為證據，法院審酌該言詞陳述或書面陳述作成時之情況，認
    為適當者，亦得為證據。」刑事訴訟法第159條之5第1項定
    有明文。查與本案相關之證人於法務部調查局南部機動組之
    調查及檢察官偵查中之證述，雖均係被告以外之人於審判外
    之陳述，惟檢察官、被告於原審及本院審判程序同意作為證
    據，且該等供述證據係由職司犯罪調查、偵查之警方及檢察
    官依法定正當程序作成，顯無何非出於自由意志之不適當情
    況，本院審酌上情認屬適當，依上開規定，自得為證據，合
    先敘明。
四、訊據被告甲○○固不否認曾交付1萬元給乙○○之事實，惟
    堅決否認係行賄之行為，辯稱：因乙○○幫建業中學書寫「
    建業中學向教育部陳報補助金計劃」、「財務改善計劃」、
    「臺南市私立建業高中未來3年收支結餘表」、「對教育部
    欲收回補助獎助金提出訴願及行政訴訟」等，而給付之代書
    費，絕非行賄之款項等語。另訊據被告乙○○，亦堅決否認
    有違背職務收賄包庇甲○○侵占建業中學公款犯行，辯稱：
    建業中學區域固為伊轄區據點，負有調查局外勤據點國情、
    保防、偵防、諮詢、緝毒、肅貪、犯防等七項工作任務，即
    包括國情調查工作及司法調查工作，與特偵組專責肅貪工作
    之特性不同。伊為奉命調查建業中學不法案，所能投入之人
    力、物力及時間無法與特偵組相比，因此伊就調卷、訪談所
    得資料，認無不法情事，因而簽陳列參，且依規定呈報內勤
    ，並經內勤轉呈調查站部、調查局本部核准列參在案，伊對
    該案之證據資料未曾偽造、變造或任意增減，伊之認事用法
    若有違誤，或調查未完備，依刑事訴訟法第231條之1規定，
    檢察官對於司法警察官或司法警察移送或報告之案件，認為
    調查未完備者，得將卷證發回，命其補足，或發交其他司法
    警察官或司法警察調查…。該案最終經檢察官簽結，於呈報
    過程中並無何上級單位或人員指示再行偵查，伊依法調查、
    依法簽報，與應踐行之調查職務應無違背。何況建業中學甲
    ○○等人被控不法侵占等情，業經第一、二審法院判決無罪
    確定在案，益見被告當時依調查結果，認定甲○○等人未涉
    侵占罪嫌，並無重大明顯瑕疵，亦無包庇之意圖與事實，更
    無為圖利私人不法利益而故意不舉發甲○○等犯罪之情形。
    最高法院發回指摘謂伊因違反公務員服務法而遭免職，被告
    被訴行為是否有違反前揭公務員服務法因而構成對於主管之
    事務直接圖利罪？惟查，公務員圖利罪之構成要件中所稱「
    違背法令」之「法令」係指包括法律、法律授權之法規命令
    、職權命令、自治條例、自治規則、委辦規則等「對多數不
    特定人民就一般事項所作對外發生法律效果規定」而言。而
    公務員服務法所規範者，乃公務員本身服公職時應注意之行
    事準則，申言之，公務員服務法之規定，乃規範公務員本身
    而已，並非「對多數不特定人民就一般事項所作對外發生法
    律效果規定」，縱認伊收費代為撰狀之行為或有違公務員服
    務法之規定，然依前所述，仍與圖利罪違背法令之構成要件
    不符，最高法院本次發回意旨，尚有誤會等語。
五、經查被告乙○○有收受1萬元款項，其後復返還之情節，雖
    據被告乙○○與甲○○供述在卷，惟查：
（一）建業中學於74年間由甲○○接任時，確負債2千餘萬元，
      先後均由甲○○負責代償，有其所提出之代償支票、代發
      薪資、代付地租等收據可證（附於本院上訴卷一宗第208-
      318頁），且根據建昇財稅聯合會計師事務所會計師胡正
      祥於調查局南機組證稱：「依據建業中學教師王文瑞提供
      給我的資料顯示，建業中學夜間部85學年度上下學期計有
      學生各19人，86年度上下學期計有學生各31人，87年度上
      下學期計有學生各40人和46人，88學年度上下學期計有學
      生各67人和62人，89年度上學期有96人，下學期有125 人
      ，日間部學生87年度約有56人，88學年度約有71人，89年
      度約有69人」、「建業中學89年8月1日至90年5月31日止
      ，薪資已支出部份共計456萬7171元，尚未支付積欠薪資
      為189萬3814元（以打折後計算）」、「85年學費收入為
      844萬620元，86年為511萬8290元，87年為480萬184元，
      88年為677萬8492元」、「教職員工薪資支出為85年為126
      5萬2359元，86年為978萬4981元，87年為988萬1884元，
      88年為1115萬2461元」、「對於建業中學86年至89年董事
      長甲○○合計捐2259萬零113元，是因為建業中學現金之
      總支出大於總收入，所以建業中學依據正大會計師事務所
      之建議，將收入不足部份以董事長甲○○捐贈名義記帳，
      以平衡收支帳。實際上建業中學有無甲○○實際捐款紀錄
      ，應核對相關資金才能確定，不過建業中學並無甲○○捐
      贈之相關資金可供查核」等語 (參見5013號偵查卷一宗第
      217-219頁)。可知建業中學自74年間由甲○○接任後即代
      償學校負債2千餘萬元，而自85年至89年因嚴重招生不足
      ，其總支出大於總收入共2千2百多萬元，即其收入根本無
      法給付學校教職員之薪資及其他支出。而建業中學又無其
      他財源收入，如無捐贈，根本無法支付此2千餘萬元債務
      及不足之薪資2千2百多萬元。
（二）證人李若雲於原審審理時結證稱：「甲○○是我舅舅，我
      從87年2月做到89年6、7月：建業中學的學費收入，一年
      大概有5、6百萬元，不夠付薪水」、「這些不夠的錢董事
      長要出，他剛開始有出，他會去想辦法籌錢」、「我離職
      時，建業中學發薪水還算正常，有時不會全部給，會分批
      ，但還是全部都有給」、「自88年至89年（每年）甲○○
      應該有捐贈300萬元以上，他薪水不夠時，都有拿錢出來
      ，他應該都拿現金或自帳戶中拿出，沒有拿支票，我都是
      看他將錢拿出來，他怎麼來的，我不清楚。他的捐款部分
      應該有記帳，會計室就是把他彙整成一張的差額」等語 (
      參見原審卷一宗第140-145頁)。又證人洪嘉婉於原審審理
      時結證稱：「我75年到建業中學，89年7月離職，後來那
      幾年薪資發放愈來愈慢，我在的時候，還沒有沒發完的情
      形，只是時間會拖」、「學校沒有在使用支票，我有聽說
      陳源奇時代，信用不好，學校就被停用」、「學校每年所
      收的學雜費支出的薪水，大概有幾百萬元」、「這些不夠
      的錢就看董事長怎麼辦」、「薪水不夠，董事長有拿錢出
      來，他拿多少我不清楚，他都交給我，叫我先拿去發薪水
      ，他拿錢，我沒有登記」、「收錢和發錢，很難說那些是
      公款，那些是他私人拿出來的，我們也沒辦法分類，都要
      看江主任和董事長處理」、「學校除學費、基地台租金、
      教育部補助款外，並無其他收入的來源」等語 (參見原審
      卷一宗第148-152頁)。另證人王博護亦於原審審理時結證
      稱：「我從78年做到90年9月，建業中學剛開始有學生1千
      多人，那時候還賺錢，有一個老師許文忠夫妻離開後帶走
      學生2百多人，學生就少了，就開始虧本，學生在300 人
      以內就虧本」、「學校虧本薪水的錢應該是董事長設法，
      董事長怎麼處理，我不知道，建業中學沒有別人捐款給學
      校」等語 (參見原審卷二宗第8-10頁)。綜合上開事證，
      可知建業中學自85年至89年均是虧損，但學校教職員之薪
      資之發放或有拖延，但最後均有全部發放。而學校之收入
      除學費、基地台租金、教育部補助款外，僅有董事長會出
      錢，並無他人之捐贈，不足部分當然是董事長即被告甲○
      ○所支出，應可認定。
（三）按收受賄賂，須以他人有行求賄賂之事實為前提，若他人
      所交付之物並非基於行賄意思，則其物即非賄賂，自無收
      受賄賂之可言，故賄賂之不法報酬，必須與公務員之職務
      行為或違背職務行為具有一定之對價關係，苟非關於職務
      行為或違背職務行為之報酬，即不得謂為賄賂，最高法院
      70年台上字第1186號著有判例參照。被告乙○○與甲○○
      之電話中，並未談及賄賂之期約，公訴人雖認2人期約金
      額雖未言明，應另為計算云云，顯係臆測之詞，並無確切
      證據可供補強，殊不足採。又建業中學資金之缺口均係由
      被告甲○○來填補，已如前述，故被告乙○○所辯：伊調
      查結果認該校既有收入不符支出之情事，若無捐款勢必無
      法營運，故而相信甲○○等僅是會計作業疏失，並無侵占
      學校款項而以「無具體不法事證」簽結，並無違背職務行
      為，應可採信，況被告乙○○於該案簽結後，再受被告甲
      ○○之託，代寫書狀，且該書狀均係為應付教育部中部辦
      公室對於私立學校之監督管理而為，縱有收取報酬，顯與
      其職務行為無關，揆諸上開判例意旨，自難以收受賄賂罪
      相論處。
（四）公訴意旨已認定被告乙○○「平時有經常兼職代書之習性
      」，於調查局南機組之移送書中亦說明被告乙○○有「經
      常兼職代書，為客戶解決法律問題及仲介既成道路買賣等
      收取酬庸之習性」，亦為被告所不否認。據此，被告乙○
      ○既係兼職代書，其代撰文書，索取代價，應屬對價之關
      係，殊難認係賄款。公訴人認被告乙○○除代為被告甲○
      ○向教育部中部辦公室陳情、抗議之諮詢外，並有代為撰
      寫訴願陳情函等文書，有扣案所附之：建業中學向教育部
      中部辦公室之「補陳補助金變更」、「收支餘額表」、「
      陳報財務改善計劃」、「獎助金訴願」等文書可按，且甲
      ○○亦一再供稱：上開款項確屬代書費，絕非賄款。被告
      乙○○代撰文書既係有對價，其為甲○○撰寫上開書狀，
      以1件2千元至5千元，甚至1萬元之對價計算，是甲○○於
      過年時支付1萬元予被告乙○○作為對價，應為代書費用
      而非賄款。
（五）至公訴人又以：上開1萬元若屬代書費2萬元之一半，惟建
      業中學於90年9月學校開學時，即有3、4百萬元之學雜費
      收入，可來支付被告，豈可能連區區2萬元都無法支付，
      顯見並非代書費云云。查若依公訴人所指，則建業中學當
      時既有3、4百萬元，何以未先支付比代書費更大金額之所
      謂期約賄款，卻只付1萬元？況被告乙○○早於90年6月底
      即將建業中學不法案簽結呈報，若有索賄之意圖，為何不
      於90年9月學校開學時，即向甲○○索取？並於電話中一
      再表示：「唉呦，等你改天有錢再給」「學校也沒有錢，
      不用那麼急」等語，故公訴人認此1萬元即為賄款，核與
      常情及經驗法則不符，自屬無據。被告甲○○於調查人員
      詢問時，雖陳稱該1萬元係其於91年2月初農曆過年期間，
      給予乙○○之紅包，作為給予乙○○子女之壓歲錢云云（
      見2635號偵查卷一宗第216頁），然其後已改稱係因請乙
      ○○代為撰狀之代書費，並與被告乙○○之供述相符。本
      案經最高法院再發回後，於本院更二審審理時，被告二人
      均明確供稱該1萬元係代書費，是被告甲○○先前於調查
      站所謂「壓歲錢」之供述，應係於案發之初為恐累及被告
      乙○○之飾詞，該1萬元確應係代書費無訛。
（六）按調查局外勤據點負有國情、保防、偵防、諮詢、緝毒、
      肅貪、犯防等七項工作任務，即包括國情調查工作及司法
      調查工作，與檢察體系特偵組專責肅貪工作之特性不同。
      是調查員之被告乙○○奉命調查建業中學不法案，所能投
      入之人力、物力及時間無法與特偵組相比，則被告乙○○
      就調卷、訪談所得資料，認無不法情事，因而簽陳列參，
      且依調查局內規依法呈報，經轉呈調查站部、調查局本部
      核准列參在案。且查依刑事訴訟法第231條之1規定，檢察
      官對於司法警察官或司法警察移送或報告之案件，認為調
      查未完備者，得將卷證發回，命其補足，或發交其他司法
      警察官或司法警察調查…。即被告乙○○奉命調查之建業
      中學案，最終決定者為檢察官，嗣並經簽結。經查，被告
      乙○○於呈報過程中，並未發現有何違背其應踐行之調查
      職務程序。何況建業中學甲○○、江蘭香等人於原審同案
      被訴不法侵占等情節，業經原審及本院92年度上訴字第12
      93號判決無罪確定在案，益見被告乙○○當時依調查結果
      ，認定甲○○等人未涉侵占罪嫌，並無重大明顯瑕疵，亦
      無包庇之意圖與事實，更無為圖利私人不法利益而故意不
      舉發甲○○等犯罪之情形。最高法院本次發回意旨指摘被
      告乙○○因違反公務員服務法而遭免職，其被訴行為是否
      有違反前揭公務員服務法因而構成對於主管之事務直接圖
      利罪等語？惟查，公務員圖利罪之構成要件中所稱「違背
      法令」之「法令」係指包括法律、法律授權之法規命令、
      職權命令、自治條例、自治規則、委辦規則等「對多數不
      特定人民就一般事項所作對外發生法律效果規定」而言，
      此觀卷附貪污治罪條例第6條、刑法第131條修正理由即明
      (參見本院更二卷第134、136頁)。而公務員服務法所規範
      者，乃公務員本身服公職時應注意之行事準則，申言之，
      公務員服務法之規定，乃規範公務員本身而已，並非「對
      多數不特定人民就一般事項所作對外發生法律效果規定」
      ，縱認伊收費代為撰狀之行為或有違公務員服務法之規定
      ，然依前所述，仍與圖利罪違背法令之構成要件不符。又
      被告乙○○係公務員竟於服公職期間從事代書業務收取被
      告甲○○交付之1萬元代書費，而違反公務員服務法相關
      規定，而因此遭免職（見本院更二卷第139-147頁)，被告
      乙○○對此已付出其違反公務員服務法之代價，惟仍不能
      逕以此認其行為與職務有關而涉犯對於主管之事務直接圖
      利罪。
（七）被告乙○○既無違背職務收受賄賂之犯行已如前述，則被
      告甲○○自亦無違背職務行賄之可能，故被告甲○○之辯
      解，亦可採信，被告此部分犯罪亦屬不能證明。
六、綜上所述，公訴人所舉之證據，無法使本院確認被告2人有
    公訴人指訴之犯行。故本件公訴人認被告甲○○、乙○○分
    別涉有貪污治罪條例第11條第1項行賄罪、第4條第1項第5款
    之違背職務收受賄賂罪一節，既無確切證據，且由其他卷附
    之間接證據，亦不足以推論被告之犯行已達一般人可確信之
    程度。此外又查無其他任何積極之證據，足認被告有上述犯
    行，因此原審以不能證明被告犯罪而諭知無罪之判決，核無
    不合，檢察官上訴意旨，仍執前詞，指摘原判決不當，並無
    可取，為無理由，應予駁回。
據上論結，應依刑事訴訟法第368條，判決如主文。
本案經檢察官江守權到庭執行職務。
中    華    民    國    95    年    12    月    5     日
                  刑事第一庭    審判長法  官  黃崑宗
                                      法  官  夏金郎
                                      法  官  王明宏
以上正本證明與原本無異。
檢察官如不服本判決應於收受本判決後十日內向本院提出上訴書
，其未敘述上訴理由者並得於提起上訴後十日內向本院補提理由
書。
                                      書記官  黃全忠
中    華    民    國    95    年    12    月    6     日


司法院資訊處製作；財團法人民間司法改革基金會備份。
